th: รูปร่างภายนอกของเลนส์: หลายรายการ; แบบเดี่ยว; อื่นๆ
vi: Cấu hình ống kính: Nhiều; Đơn; Khác
sk-SK: Konfigurácia objektívu: Viacnásobný; Jeden; Iné
pt-PT: Configuração de lente: Múltiplo; Único; Outro
fr: Configuration de l’objectif: Multiple; Unique; Autre
zh-TW: 鏡頭配置: 多重; 單倍; 其他
nb: Objektivkonfigurasjon: Flere; Enkel; Annet
sl-SI: Konfiguracija objektiva: Večkratna; Enojna; Drugo
ko: 렌즈 구성: 멀티; 싱글; 기타
bg-BG: Конфигурация на обектива: Многократно; Единична; Други
it: Configurazione dell’obiettivo: Multipla; Singolo; Altro
el: Διαμόρφωση φακού: Πολλαπλή; Μονό; Άλλο
hr-HR: Konfiguracija leće: Višestruka; Jednostruka; Ostalo
sv: Linskonfiguration: Flera olika; Enkel; Övrigt
pt-BR: Configuração da lente: Múltiplo; Único; Outro
de: Linsenkonfiguration: Mehrere; Einzel; Sonstiges
tr: Lens yapılandırması: Çoklu; Tek; Diğer
cs: Konfigurace objektivu: Více; Jedna funkce; Jiné
ja: レンズ構成: 複数; シングル; その他
da: Linsekonfiguration: Flere; Enkelt; Andet
pl: Konfiguracja obiektywu: Wiele; Singiel; Inne
zh-CN: 镜头配置: 多个; 单; 其他
nl: Lensconfiguratie: Meerdere; Single; Andere
es: Configuración del objetivo: Multiple; Individual; Otros
fi: Linssin konfiguraatio: Useita; Yksittäinen; Muu
en: Lens configuration: Multiple; Single; Other
ru: Конфигурация линз: Несколько; Одинарный; Другой
lt-LT: Stikliukų konfigūracija: Keli; Single; Kita
ro-RO: Configurația lentilelor: Multiplă; Simplu; Altele
hu: Lencse konfigurációja: Többszörös; Egyszeres; Egyéb